臺灣高等法院臺中分院刑事裁定　　　　　　　　　九十一年度毒抗字第七四三號
　　抗 告 人
　　即 被 告　甲○○
右抗告人因違反毒品危害防制條例案件，經檢察官聲請強制戒治，不服臺灣苗栗地方
法院中華民國九十一年八月三十日第一審裁定（九十一年度毒聲第七一一號，聲請案
號：台灣苗栗地方法院檢察署九十一年度聲戒字第一七○號），提起抗告，本院裁定
如左：
    主      文
抗告駁回。
    理      由
一、按犯毒品危害防治條例第十條之罪，經依同法第二十條第二項強制戒治或交付保
    護管束期滿，應由檢察官為不起訴之處分，惟依前項規定為不起訴之處分確定，
    五年內再犯同條例第十條之罪者，不適用前項之規定，但應由檢察官聲請法院裁
    定先令入戒治處所施以強制戒治，三犯以上者，亦同，此於毒品危害防制條例第
    二十三條第二項定有明文。
二、本件抗告意旨略以：抗告人世居頭份鎮○○路五○七號開設小型雜貨店，朋友經
    常邀約其他朋友出入抗告人所營雜貨店，抗告人難以過濾渠等背景並拒絕渠等出
    入，本案發生於民國（下同）九十一年一月十五日抗告人雜貨店處，因警方搜獲
    一級毒品海洛因三點三八公克，且無共犯在場，致推斷抗告人涉嫌違反毒品危害
    防制條例案件，唯被告早已戒斷毒癮，系爭調查局鑑定呈陽性嗎啡反應之尿液並
    非抗告人所有，係遭誣陷，而聲請補行ＤＮＡ測試系爭尿液是否抗告人所排放云
    云。
三、經查：
  (一)警方於於九十一年一月十五日在抗告人苗栗縣頭份鎮○○里○鄰○○路五○七號
    住處查獲毒品海洛因三．三八公克，嗣採集抗告人之尿液送請鑑定結果，呈嗎啡
    陽性反應等情，有法務部調查局九十一年四月二十五日調科壹字第○九一二三○
    一一六六○號檢驗通知書乙紙在卷及上開第一級毒品海洛因扣案可憑。
  (二)證人即查獲查獲本案之警員丁武杰於九十一年一月十七日檢察官訊問證稱：「（
    問：查獲海洛因之處一般人可以自由進出）一般人來買東西都是在店面，不會跑
    到後面的房間」等語（九一年偵字第三○六號影印卷），上開扣案海洛因既在抗
    告人住處房間查獲而非出入複雜的雜貨店店面，抗告人所辯即難憑採。
  (三)抗告人雖主張係遭誣陷，請求鑑定上開尿液是否確為抗告人所有云云，然查：I
    依卷內抗告人就採集過程之供述筆錄及抗告人尿液檢體編號與法務部調查局檢驗
    通知書回覆內容觀之，並無異常或不符之處，抗告人主張係遭誣陷云云，並無相
    當證據足以引起合理懷疑。II台灣苗栗地方法院檢察署亦曾就抗告人之上開聲請
    ，函請法務部調查局鑑定採集尿液ＤＮＡ是否與抗告人相符，結果認：「無法檢
    出其ＤＮＡ」型別等語，有該局九十一年六月十七日調科肆字第九一００二三七
    四七０號通知書影本附卷可考，是亦難認抗告人此部分主張屬實。
  (四)從而檢察官據以聲請原審法院裁定令入戒治處所施以強制戒治，原審法院爰依首
    開規定令入戒治處所施以強制戒治，期間壹年，於法並無不合，抗告人以上開理
    由不服原裁定，自屬無據，本件抗告應認為無理由而予駁回。
四、據上論斷，應依刑事訴訟法第四百十二條，裁定如主文。
中      華      民      國      九十一  年      十一    月      二十九  日
                                臺灣高等法院臺中分院刑事第四庭
                                      審判長法　官　洪　耀　宗
                                            法　官　江　德　千
                                            法  官　劉　登　俊
右正本證明與原本無異。
不得再抗告。
                                            書記官　鄧　智　惠
中      華      民      國      九十一  年      十二    月      三      日
                                                                        Ａ
